【裁判字號】    97,上易,2222
【裁判日期】    980120
【裁判案由】    竊盜
【裁判全文】
臺灣高等法院臺中分院刑事判決        97年度上易字第2222號
上  訴  人
即  被  告  乙○○
上列上訴人因竊盜案件，不服臺灣彰化地方法院97年度易字第
657號，中華民國97年11月11日第一審判決（起訴案號：臺灣彰
化地方法院檢察署97年度偵字第2983號），提起上訴，本院判決
如下：
    主  文
上訴駁回。
    事實及理由
一、本案經本院審理結果，認第一審判決認事用法及量刑均無不
    當，應予維持，並引用第一審判決書記載之事實、證據及理
    由（如附件）。
二、被告乙○○在本院就其搭載同案被告林文弘、蔡有森前往被
    害人甲○○位在彰化縣彰化市○○路○段257巷內產業道路
    旁之雞舍乙節固供承不諱，惟否認犯罪，辯稱伊僅係搭載林
    文弘、蔡有森前往該處，不知該二人之目的係為行竊云云。
    然被告既於偵訊時自白犯行（偵卷第6至7頁），復於原審自
    承：伊載林文弘、蔡有森抵達現場後，有進入看一下，隨即
    在外等候，伊在搭載林文弘、蔡有森時，有看到林文弘、蔡
    有森攜帶扣案工具前往該處等語（原審97年4月30日準備程
    序筆錄第3頁、97年10月30日審判筆錄第16、17頁），且證
    人即同案被告林文弘、蔡有森於原審審理時證稱：當日係由
    林文弘決定前往彰化縣彰化市○○路○段257巷內之雞舍行
    竊，由林文弘邀蔡有森，並要求乙○○騎乘機車搭載渠二人
    前往現場，林文弘有告訴乙○○欲進入雞舍竊取物品等語（
    原審97年10月30日審判筆錄），則依上開證人所證及被告乙
    ○○所供以觀，被告乙○○於搭載同案被告林文弘、蔡有森
    時，顯已知悉渠等攜帶有扣案老虎鉗2支、破壞剪3支、十字
    起子1支、一字起子1支等工具，仍搭載渠二人前往不知何人
    所有之雞舍，其仍辯稱不知同案被告林文弘、蔡有森係前往
    行竊，已難置信；又被告乙○○既已知悉同案被告林文弘、
    蔡有森係為行竊而進入雞舍，猶在雞舍外之機車上等候接應
    渠二人離開現場，則其就上開竊盜犯行，與林文弘、蔡有森
    間有犯意聯絡及行為分擔，至為灼然。是其所辯不知林文弘
    、蔡有森係前往上址行竊云云，顯屬臨訟飾卸，不足採取。
    被告於本院審理時復爭執何以其所處刑期較林文弘、蔡有森
    為重，惟原判決業已載明「被告乙○○犯後復矢口否認犯行
    ，難見悔意，惟被告林文弘、蔡有森犯後坦承犯行，態度尚
    佳」為量刑差異之基準，是其此部分所指，亦無足取。被告
    上訴仍執陳詞否認犯罪，為無理由，應予駁回。
三、據上論斷，應依刑事訴訟法第373條、第368條，判決如主文
    。
本案經檢察官丙○○到庭執行職務。
中    華    民    國    98    年    1    月    20     日
            刑事第一庭    審判長法  官  陳  紀  綱
                                法  官  張  智  雄
                                法  官  陳  欣  安
以上正本證明與原本無異。
不得上訴。
                                書記官  吳  姁  穗
中    華    民    國    98    年    1     月    20    日
附錄：
中華民國刑法第321條第1項第3、4款
犯竊盜罪而有左列情形之一者，處六月以上、五年以下有期徒刑
：
三、攜帶兇器而犯之者。
四、結夥三人以上而犯之者。


司法院資訊處製作；財團法人民間司法改革基金會備份。
